# 实操中难以计算迁徙率时的坏账准备计提问题

提问人：azusaljp 时间：2021-12-18 18:37:45
请教各位，A客户前期账龄较长，欠款经常超过 1 年，今年破产重整并于近期重整完成。法院判决重整开始日之前的欠款按普通债权处理，重整开始日后的欠款可正常结算。重整日后该客户的欠款付款较为及时。现需对重整日后的欠款计提坏账准备，迁徙率是否参考前期账龄计算？亦或是有其他方式计算计提比例？

回答人：chenyiwei
这种情况下，以重整完成日为界，此前和此后的应收款项信用风险特征可能存在较大差异，因此不建议简单地依据此前的历史迁徙率数据测算现有往来款项的坏账损失。迁徙率也不是唯一可接受的处理方式，或者也可以考虑参考同行业企业近期的迁徙率，或者基于当前的业务模式和信用管理政策等测算一个合理的比例。